# 福利费计提问题

提问人：Ryan_q 时间：2020-08-01 20:33:07
@chenyiwei，陈版主，现有一问题请教：
根据财企[2007]48号，修订后的《企业财务通则》实施后，企业不再按照工资总额14%计提职工福利费， 2007 年已经计提的职工福利费应当予以冲回。截至 2006 年 12 月 31 日，应付福利费账面余额（不含外商投资企业从税后利润中提取的职工福利及奖励基金余额）区别以下情况处理，上市公司另有规定的，从其规定：
（一）余额为赤字的，转入 2007 年年初未分配利润，由此造成年初未分配利润出现负数的，依次以任意公积金和法定公积金弥补，仍不足弥补的，以 2007 年及以后年度实现的净利润弥补。
（二）余额为结余的，继续按照原有规定使用，待结余使用完毕后，再按照修订后的《企业财务通则》执行。如果企业实行公司制改建或者产权转让，则应当按照《财政部关于有关问题的补充通知》（财企[2005]12号）转增资本公积。
问题：
1 、文件中提示，除上市公司另有规定以外，指的是什么规定？
目前A股年报中仍不少看到应付职工薪酬-福利费仍存在余额的情况，而我理解的是该文件指出无须按照工资总额14%进行计提留存，但企业会计本身遵循权责发生制的原则。
2 、基于以上观点，是否仍可以计提应付未付的福利费？（权责发生制），我的理解实报实销的计提福利费是收付实现制原则，两者相悖
3 、税务的处理方式并不影响，仍根据实际发生时进行税前扣除，同时实务中大部分企业在所得税汇算清缴前已经支付的薪酬也纳入税前可扣除范围。
麻烦陈版主指点！

回答人：chenyiwei
1 、指《企业会计准则第 38 号——首次执行企业会计准则》的应用指南中的下列规定：
首次执行日企业的职工福利费余额，应当全部转入应付职工薪酬（职工福利）。首次执行日后第一个会计期间，按照《企业会计准则第 9 号——职工薪酬》规定，根据企业实际情况和职工福利计划确认应付职工薪酬（职工福利），该项金额与原转入的应付职工薪酬（职工福利）之间的差额调整管理费用。
2 、应付未付的福利费仍可以计提，但需要强调的是必须满足负债的定义，即针对过去已发生的交易或事项，而不是针对未来可能支出的拨备。
3 、可以这样理解。福利费的税前扣除问题可参考国税函[2009]3号等相关文件。